【裁判字號】    99,聲,1180
【裁判日期】    990921
【裁判案由】    具保停止羈押
【裁判全文】
臺灣屏東地方法院刑事裁定              99年度聲字第1180號
聲  請  人  柳聰賢律師
被      告  甲○○
選任辯護人  柳聰賢律師
上列被告因恐嚇等案件（民國99年度聲字第1180號），聲請人即
被告之選任辯護人，聲請具保停止羈押，本院裁定如下：
    主  文
聲請駁回。
    理  由
一、被告甲○○因重利、恐嚇等罪，前經本院訊問後，認被告涉
    嫌上開犯罪嫌疑重大，且所犯恐嚇罪部分有事實足認有串證
    及反覆實施之虞，非予羈押顯難進行審判，認有羈押之必要
    ，乃自民國99年5 月8 日執行羈押，並於同年7 月8 日延長
    羈押在案。
二、按羈押被告之強制處分，係為利於實施刑事訴訟，以保全追
    訴、審判之進行或刑罰之執行，甚或預防其繼續再犯為目的
    ，惟羈押被告，限制其人身自由，使其與家庭、社會及職業
    生活隔離，嚴重打擊其心理，重大影響其名譽、信用等人格
    權，故須基於維持刑事司法權之有效行使之重大公益要求，
    並符合比例原則，認有羈押必要時，始得為之。又所謂羈押
    之必要性，係由法院就具體個案，斟酌訴訟進行程度及其他
    一切情事，依職權衡酌是否有非予羈押顯難保全證據或難以
    遂行訴訟程序者為準據。次按被告及得為輔佐之人或辯護人
    得隨時具保，向法院聲請停止羈押，刑事訴訟法第110 條第
    1 項定有明文；而法院應否准許具保停止羈押之聲請，首應
    審酌其聲請是否符合刑事訴訟法第114 條不得駁回其聲請之
   ； 、拘役或專科罰金之罪，或被告懷胎5 月以上或生產後2
    月未滿，或被告現罹疾病，非保外治療顯難痊癒者，次則應
    檢視法院當初羈押被告之理由是否繼續存在。經查，本件聲
    請人係被告之選任辯護人，有其刑事委任狀1 紙在卷足憑，
    其聲請意旨略以：(1) 被告甲○○已坦承重利、恐嚇犯行，
    故應無串證之虞；(2) 本件被告被訴皆屬最重本刑3 年以下
    之微罪，被告非累犯、常業犯、有犯罪習慣、假釋中再犯，
    依刑事訴訟法第114 條第1 款，以交保為宜;(3)被告父母離
    異，母親亟需被告照料生活起居;(4)被告與妻新婚一年半，
    被告即遭收押，妻子處境堪憐;(5)基於無罪推定原則、釋字
    第665 號解釋、最高法院98年台抗字第813 號裁定揭示比例
    原則、人身自由、訴訟權保障意旨，應予停止羈押等語。
三、查:(一)本件聲請人所涉犯之罪固為最重本刑3年以下之罪，
    然依卷證資料顯示被告係以重利為常業，故被告並不符合刑
    事訴訟法第114 條所規定之情形自明。( 二) 按刑事訴訟法
    第101 條第1 項所指非予羈押，顯難進行審判之「審判」，
    並非單指為羈押處分、裁定之該審審判，而係指至裁判確定
    前之全部審判程序；另羈押之目的，除在於確保審理程序之
    進行外，亦為在保全刑事執行之完成；故羈押之必要與否，
    自應按照訴訟進行程度等一切情事，由法院斟酌認定（最高
    法院96年度台抗字第71號、90年度台抗字第52 6號、95年度
    台上字第5373號、91年度台抗字第409 號判決，29年抗字第
    57 號 判例意旨參照）。( 三) 被告經本院訊問後僅坦承恐
    嚇犯行、部分重利犯行，否認臺東、花蓮、屏東部分之重利
    犯行，然有同案被告之供述、多名被害人之指述與監聽譯文
    、扣案物品在卷足稽，足認被告所涉犯重利罪，其犯罪嫌疑
    重大自屬無疑；又被告既仍爭執部分重利犯行，確有事實足
    認被告與證人間有串證之虞，被告空言無勾串之虞等情，自
    無足採。應認聲請人受羈押之原因迄今仍未消滅，若僅以具
    保或限制住居之方式，均不足以確保審判或執行程序之順利
    進行，非予羈押，顯難進行審判或執行，而有羈押之必要從
    而該案既仍於司法審理、尚未確定，為確保將來審判之順利
    進行及保全刑事執行程序，應認有執行羈押之必要，且該羈
    押之必要性尚無從因具保、責付或限制住居等手段替代之情
    ，應堪認定。( 三) 被告所涉重利、恐嚇之犯罪情節重大，
    本院權衡國家刑事司法權之有效行使、社會秩序及公共利益
    、被告人身自由之私益及防禦權受限制之程度，認對被告維
    持羈押處分尚屬適當、必要，合乎比例原則，並無違司法院
    釋字第665 號解釋意旨，為確保日後仍有進行訴訟，或執行
    刑罰之可能情形，乃認為有繼續羈押之必要。至被告所述家
    中情況等語，固值同情，然不符法定應予停止羈押之要件，
    故其聲請具保停止羈押自無理由，應予駁回。
四、依刑事訴訟法第220條裁定如主文
中    華    民    國    99    年    9     月    21    日
                  刑事第三庭    法  官  蕭筠蓉
以上正本證明與原本無異。
如不服本裁定應於收受送達後五日內向本院提出抗告書狀敘述抗
告之理由抗告於台灣高等法院高雄分院。
中    華    民    國    99    年    9     月    24    日
                                書記官  張語恬

司法院資訊處製作；財團法人民間司法改革基金會備份。
